【裁判字號】    97,易,1535
【裁判日期】    970519
【裁判案由】    竊盜
【裁判全文】
臺灣臺中地方法院刑事判決              97年度易字第1535號
公  訴  人  臺灣臺中地方法院檢察署檢察官
被      告  乙○○
上列被告因竊盜案件，經檢察官提起公訴（97年度偵字第1418號
），本院判決如下：
    主  文
乙○○犯毀壞門扇、踰越安全設備竊盜罪，處有期徒刑柒月。
    事  實
一、乙○○意圖為自己不法之所有，於民國96年10月8 日晚上7
    時前某時，在臺中縣太平市○○路大明巷2 號（該處為無人
    居住之空屋），破壞圍牆大門之門鎖，進入圖牆內後，再翻
    越窗戶進入空屋，竊取甲○○所有之鋁門窗鋁材1 批。得手
    後將其竊得之上開鋁材1 批，放置於其向不知情之葉木祥借
    用之車牌號碼8693-HU 號（起訴書誤載為9693-HU 號）自用
    小貨車上，嗣因該屋前屋主發覺後，打電話通知甲○○，甲
    ○○隨即報警處理，並趕赴現場發覺上開鋁門窗鋁材被放置
    在上開貨車上，經警進行勘查、採證，於鋁門窗鋁材及遭移
    動之鋁窗上採獲指紋5 枚，將採得之指紋送請內政部警政署
    刑事警察局比後，得知是乙○○之指紋，而查悉上情。
    理  由
一、認定犯罪事實所憑之證據及理由
  (一)被告乙○○坦承96年10月8 日下午5 時30分許有到臺中縣太
    平市○○路大明巷2 號前。
  (二)證人即被害人甲○○於本院97年4 月28日審理時證稱：「我
    的空屋外是有圍牆的，那原本是一塊地，空屋是在正中央，
    四面有圍牆，圍牆也有大門，且大門有上鎖。要進入空屋，
    必須翻越圍牆。竊賊有可能是翻過圍牆侵入空屋的，空屋正
    門有上鎖。房子比較大，有門，也有窗戶，有些窗戶是沒有
    上鎖的。竊賊也有可能是從窗戶爬進去，但我不敢確定。..
    圍牆的大門鎖被破壞，之前鎖並沒有壞掉，是這次失竊才發
    現被破壞。」、「我的前屋主住在附近，他剛好有一尊土地
    公沒有搬走，還放在空屋內，他要去移動土地公，當時前屋
    主聽到裡面有聲音，有二、三個人，他不敢進去，他就通知
    我，我才報案，並於半個小時後趕到現場。... 當時鋁門窗
    、落地窗被拆下，拆成一支一支的鋁條，部分放在圍牆內院
    子的地上，有部分已經搬到貨車上面。貨車就停在圍牆外面
    的大門口。」等語。
  (三)警方於現場屋內遭拆解鋁門及貨車上遭拆解鋁櫃上採獲指紋
    5 枚，經送內政部警政署刑事警察局比對後，與被告指紋卡
    之右中指、右環指相符，此有臺中縣警察局太平分局現場勘
    查報告、內政部警政署刑事警察局97年1 月24日刑紋字第09
    70011653號鑑驗書各1 份在卷可稽。
  (四)並有現場照片70張、贓物認領保管單1 張、車籍查詢基本資
    料詳細畫面1 份在卷可稽，本案事證甚為明確，被告之犯行
    堪以認定。
二、對被告辯解之判斷：
  (一)被告矢口否認竊盜犯行，辯稱：其於96年10月8 日下午5 時
    30分許到臺中縣太平市○○路大明巷2 號前，依老闆葉木祥
    之指示從車牌號碼8693-HU 號自用小貨車將帆布鐵架搬下車
    後就離開，與葉木祥一起去養雞及喝酒，沒有進去屋內竊取
    鋁條云云。
  (二)證人葉木祥於97年1 月28日警詢中證稱：96年10月8 日下午
    5 時30分至7 時之間，伊在臺中市○○路養雞，沒有和被告
    在一起，被告是在晚上7 時許來找伊，兩人在當天晚上7 時
    20分一起至友人家中喝酒；又於偵查中證稱：其於96年10月
    8 日下午5 時30分將車交給被告時，車上並沒有鋁條等語。
    足證被告辯稱其於當天下午5 時30分搬完鐵架後，即與證人
    葉木祥在一起等情，非屬事實，其所辯不可採信。
三、論罪科刑之理由
  (一)被告破壞大門門鎖，進入圍牆內後，翻越窗戶進入空屋，核
    其所為係犯刑法第321 條第1 項第2 款之毀壞門扇、踰越安
    全設備竊盜罪。檢察官認為被告係犯刑法第320 條第1 項之
    竊盜罪，尚有未洽，起訴法條應予變更。
  (二)爰審酌被告犯罪所生之危害非輕，犯罪後矢口否認犯行，難
    認有何悔意之態度等一切情狀，量處如主文所示之刑。
四、適用之法律
  (一)刑事訴訟法第299條第1項前段、第300條。
  (二)刑法第321 條第1 項第2 款。
中    華    民    國    97    年    5     月    19    日
                刑事第八庭   法  官  陳慧珊
上正本證明與原本無異。
如不服本判決，應於判決送達後10日內向本院提出上訴狀（應附
繕本），上訴於臺灣高等法院臺中分院。
                             書記官  施玉卿
中    華    民    國    97    年    5     月    19    日
【附錄本案論罪科刑法條】
刑法第321條第1項第2款：
犯竊盜罪而有左列情形之一者，處 6 月以上、 5 年以下有期徒
刑：
二、毀越門扇、牆垣或其他安全設備而犯之者。


司法院資訊處製作；財團法人民間司法改革基金會備份。
